Diego Moreno Rodríguez-Barbero

Datos Personales



Teléfono: +34 662944881
Email: dmr13250@gmail.com

Residencia: Daimiel (C. Real), España

Website: https://www.linkedin.com/in/DM13250/

➤ **GitHub:** https://github.com/DM13250

Resumen Curricular

Profesional Técnico en Desarrollo de Aplicaciones Web, desde 2019 trabaja como Desarrollador Web y Backend, experto en creación, mantenimiento y optimización de sitios web con Php 7.5, Drupal 7-8-9, Symfony 5, Twig, parte visual con HTML, CSS, JavaScript, jQuery, Bootstrap, control de versiones con GIT y GitLab, contenedores Docker, Json, llamadas API REST, gestión de base de datos SQL Server y MySQL, gestión de proyecto con JIRA, metodología SCRUM...como Valor añadido aporta experiencia en desarrollo con C# y Visual Studio.

Actualmente cursando el Técnico en Desarrollador de Aplicaciones Multiplataforma con Lenguajes interesantes como Framework de C# (WPF.NET y Maui.Net), Java, Kotlin, Python, trabajando con herramientas como Unity, Visual Studio 22, IntelliJ, AndroidStudio, GIT, PostgreSQL, Hibernate, PSQL, MySql, el CRM de Oddo creando módulos desde 0, como modificar módulos, elaboraciones de informes en Crystal Reports y elaboración de buenas prácticas en Documentación utilizando etiquetas XML para la documentación en C# o programas como HTML HeLP Workshop y HelpNDoc 9.

Con buenas habilidades de comunicación, amable, buen trato, considera que sus principales soft skills son su facilidad de aprendizaje, buena comunicación con el cliente y facilidad para trabajo en equipo y pone de manifiesto su deseo de formar parte de un proyecto estable donde pueda continuar creciendo como Desarrollador.

Formación Académica

- CFGS Desarrollo Aplicaciones Web. IES Maestre de Calatrava. Ciudad Real. 2019
- Actualmente realizando el curso Desarrollo de Aplicaciones Multiplataforma. IES Gregorio Prieto. Valdepeñas.

Experiencia Profesional

Defisoft S.L.

(Julio 2024-Septiembre 2024)

Symfony Developer en CRM (Contrato Temporal)

Funciones principales

- Desarrollo de servicios backend para la obtención de datos.
- Creación de nuevos elementos personalizados en el CRM, por ejemplo, un kanban para los clientes y proveedores. Cuya finalidad era saber en que estado se encontraban.
- Maquetación
- Administra nuevos/actualizar datos en las bases de datos, además de realizar consultas para obtener datos y trasladar un informe a los clientes.
- Integración de temas y diseño responsivo para optimizar la experiencia del usuario
- Realización de pruebas en PRE para comprobar que todo funciona después de cada subida

Base Tecnológica

Symfony 4, SASS, jQuery, AJAX, HTML, Twig, GIT, MySQL, Plastic SCM.

Royal Comunicación

(Noviembre 2023-Marzo 2024)

Desarrollador Drupal 9 en proyecto para Supermercados Consum (Contrato Indefinido)

Funciones principales

- Desarrollo de nueva página Web que permite, por ejemplo, información sobre artículos, tiendas, consultas de cupones, comprar productos
- Desarrollo de servicios backend para la obtención eficiente de datos mejorando funcionalidad y accesibilidad del sistema
- Creación de nuevos módulos personalizados, por ejemplo, uno dirigido a empleados de Consum, se registran rutas y proporciona información sobre los nuevos clientes que se han hecho
- Documentación
- Maquetación
- Llamadas a API REST
- Implementación de formularios mediante la técnica BuildForm, garantizando una experiencia fluida para los usuarios cliente y una fácil gestión para los administradores de sistemas
- Creación de nuevos tipos de contenidos, adaptados a las necesidades específicas del cliente mejorando la flexibilidad del sistema de gestión de contenidos
- Integración de temas y diseño responsivo para optimizar la experiencia del usuario
- Realización de pruebas en PRE para comprobar que todo funciona después de cada subida

Base Tecnológica

 Php 7.5, Drupal 9, Symfony 5, CSS, jQuery, HTML, SASS, Twig, Hooks, Bootstrap, GIT, GitLab, Docker, Json, API REST, Postman, SonarQube, Pla, MySQL

Globalcaja (Marzo 2021-Noviembre 2023)

Soporte Remoto para la Aplicación Gicoop (Agroagricultura) (ext. de Deltanet S.I.)

Funciones principales

- Creación de informes con Jasper: empleo de JasperReports para crear, diseñar y modificar informes altamente personalizados que ofrecen información calve a nuestros clientes, procediendo después la prueba en servidor Azure donde se almacenaban y se podía ver el resultado final con datos antes de subirlo a PRE y PRO
- Soporte remoto y técnico para asegurar que nuestros sistemas y aplicaciones funcione de manera óptima y resolviendo problemas de forma inmediata para que el cliente esté satisfecho
- Gestión de migraciones, migración de datos asegurando su transición exitosa de sistemas heredados a soluciones tecnológicas modernas y más eficientes (SQL Server y MySQL)

Base Tecnológica

JasperReports, Postman, Toad, JIRA, Slack, GIT, MySQL

Deltanet Sistemas de Información

(Octubre 2019-Septiembre 2021)

Desarrollador Drupal 7 y 8 en proyectos para sector de Administración Pública, Sanidad y Construcción entre otros (Contrato Indefinido)

Funciones principales

- Desarrollo en Drupal 8 de nuevo sitio web para el Ayuntamiento de Benidorm, se trata de un multisite desacoplado con noticias, información de política, áreas municipales, eventos destacados, prensa, radio, TV, oficinas de rodajes, fondos europeos, etc, tanto backend como frontend para garantizar su funcionalidad y mejor experiencia del usuario
- Llamadas API REST
- Maguetación
- Desarrollo de proyecto en Drupal 7 y 8 para Ayuntamiento de Daimiel, incluyendo pequeñas modificaciones como por ejemplo e-commerce, permite consultas sobre restaurantes, monumentos o comprar entradas para eventos como teatros
- Desarrollo de proyecto en Drupal 7 y 8 para Hospitales HM, sitio web con noticias de salud, coronavirus, investigación, premios, etc
- Desarrollo de proyecto para Edificaciones Caballero, sitio donde se podía realizar la compra o venta y alquiler de edificios, se añadieron nuevos contenidos e imágenes
- Instalación y creación de módulos, formularios, bloques personalizados con la clase extendida

FormBase

- Creación de hooks para añadir librerías css/js o hacer borrado
- Instalación de librerías para carrusel como slick o para cookies
- Trabajo con la parte visual (jQuery, Bootstrap, CSS y SASS) para que sea también responsive
- Nuevas características
- Optimización de sitios web
- Empleo de metodología SCRUM

Base Tecnológica

Drupal 7-8, WordPress, Symfony, CSS3, HTML5, Bootstrap, Hooks, Twig, Json, REST API, JIRA, Filezilla Server, Forticlient, Postman, Slack

Área Técnica de Conocimientos

- Lenguajes: Php 7.5, C#, JavaScript, CSS3, HTML5, SASS, Java, C#
- Framework: Jquery, Symfony 5, Maui.net, WPF
- Herramientas: Drupal 7-8-9, Twig, WordPress, Docker, Json, REST API, Visual Studio 22, Visual Studio Code, IntelliJ, JIRA, Fillezila Server, Postman, Slack, Toad, Navicat, SonarQube, XAMPP, PostreSQL
- > Control de Versiones: Plastic SCM, GIT, Source Tree
- > Informes: JasperReport, CrystalReport
- Librerías: Slick, Boostrap
- Bases de datos: MySQL, PosgreSql, SQL shell (psql)

Idiomas

> Inglés: medio leído y escrito y básico hablado. B1

Otras Detalles

- Carnet de conducir
- Coche
- > Disponibilidad inmediata
- Dentro del Plan de Garantía Juvenil